# 求助陈版：持股20%以下，不能控制和重大影响的长期股权投资核算问题

提问人：zxz8516 时间：2015-01-09 14:25:40
问题是在单体层面呢？需要重分类吗？抵消的时候实收资本跟可供出售金融资产抵消？

回答人：chenyiwei
B的单体层面，因为对C无控制、共同控制或重大影响，因此其持有C的股权应作为可供出售金融资产核算。